【裁判字號】    97,毒抗,192
【裁判日期】    970529
【裁判案由】    觀察、勒戒
【裁判全文】
臺灣高等法院臺南分院刑事裁定         97年度毒抗字第192號
抗  告  人  甲○○
上列抗告人因觀察、勒戒案件，不服臺灣嘉義地方法院中華民國
97年4月30日裁定（97年度毒聲字第118號）提起抗告，本院裁定
如下：
    主  文
抗告駁回。
    理  由
一、原裁定以：被告甲○○於民國（下同）97年2月13日18時55
    分許為警採尿前回溯96小時內之某時（應扣除為警查獲後不
    可能施用時間），在不詳地點，施用安非他命、甲基安非他
    命，經警於97年2月13日17時40分許，在嘉義市○○○街與
    合江街口處查獲，復採尿送驗，經以酵素免疫分析法為初步
    檢驗，再以氣相層析質譜儀法確認檢驗後，尿液中安非他命
    （AMP）、甲基安非他命（MAMP）含量均大於2000ng/ml，皆
    呈陽性反應，此有高雄市立凱旋醫院濫用藥物尿液檢驗報告
    及真實姓名對照表一紙附卷可稽。輔以文獻記載，因施用安
    非他命經由代謝不會產生甲基安非他命，而尿液檢驗出安非
    他命及甲基安非他命濃度均至少高於500ng/ml時，可認係同
    時施用安非他命及甲基安非他命，或大量施用甲基安非他命
    ，至於施用甲基安非他命後24小時內，約有施用劑量百分之
    70由尿中排出，經人體可代謝出甲基安非他命原態及其代謝
    物安非他命，而一般可檢出之最長時間，施用安非他命為1
    至4天、甲基安非他命則為1至5天（見原審卷附高雄醫學大
    學附設中和紀念醫院函覆說明及行政院衛生署管制藥品管理
    局93年7月22日管檢字第0930006615號函、93年12月2日管檢
    字第0930011566號函），已徵被告確有於前揭時、地施用甲
    基安非他命及安非他命或大量施用甲基安非他命，要屬無疑
    。被告辯稱未施用毒品云云，洵無可採。爰依毒品危害防制
    條例第20條第1項，裁定令被告入勒戒處所施以觀察、勒戒
    等語。
二、本件抗告意旨略以：抗告人曾因受僱為人打掃，因工作地每
    日有人吸毒打牌，致使抗告人因在場而吸入，因此尿液中才
    會驗出毒品反應，抗告人確實未吸食毒品，請法官詳查。又
    抗告人先生是肝硬化末期，小孩年幼需人照顧，是請撤銷原
    裁定，另為適法裁定等語。
三、按犯毒品危害防制條例第十條之罪者，檢察官應聲請法院裁
    定，令被告入勒戒處所觀察、勒戒，其期間不得逾二月，同
    條例第20條第1項定有明文。又按「尿液毒品檢驗，若能使
    用先進之氣相層析質譜儀分析法確認，則可完全排除偽陽性
    之干擾，為目前最具公信力的檢驗方法」（法務部調查局87
    年9月29日（87）發技（一）字第87074574號函參照）。
四、經查：本件抗告人甲○○於97年2月13日17時40分許，在嘉
    義市○○○街與合江街口處查獲，經採集尿液送高雄市立凱
    旋醫院以酵素免疫分析法EIA篩檢及氣相層析質譜儀GC/MS法
    檢驗結果，確呈安非他命（檢出濃度：大於2000ng/ml、標
    準閾值濃度：500ng/ml）及甲基安非他命（檢出濃度：大於
    2000ng/ml、標準閾值濃度：500ng /ml）等藥物之陽性反應
    ，有高雄市立凱旋醫院濫用藥物尿液檢驗報告及真實姓名對
    照表一紙附卷可稽。故應可完全排除偽陽性之干擾，從而原
    裁定令抗告人入勒戒處所施以觀察、勒戒，即無不合。至抗
    告人抗告意旨稱係因他人施用毒品時，其在旁而吸入毒品，
    致尿液檢驗有毒品反應等語。惟按法務部調查局依其檢驗煙
    毒或安非他命案件經驗研判，若非長時間與吸毒者直接相向
    且存心大量吸入吸毒者所呼出之煙氣，以二手煙中可能存在
    之低劑量煙毒或安非他命，應不致在尿液中檢驗出煙毒或安
    非他命反應，有法務部調查局82年8月6日82發技一字第4153
    號函可考。是以，觀之抗告人經檢驗出安非他命及甲基安非
    他命濃度，均高出標準閾值逾1500ng/ml，是其所辯，當為
    卸責之詞，不足為採。另抗告人稱其丈夫肝硬化末期，家有
    幼兒需照料等語，並非撤銷原裁定之適法理由，其指摘原裁
    定不當，為無理由，應予駁回。
五、據上論結，應依刑事訴訟法第412條，裁定如主文。
中    華    民    國    97    年    5     月    29    日
                  刑事第五庭    審判長法  官  楊明章
                                      法  官  顏基典
                                      法  官  楊子莊
以上正本證明與原本無異。
不得再抗告。
                                      書記官  王全龍
中    華    民    國    97    年    5     月    30    日


司法院資訊處製作；財團法人民間司法改革基金會備份。
